【裁判字號】    89,訴,650
【裁判日期】    900110
【裁判案由】    損害賠償
【裁判全文】
臺灣桃園地方法院民事判決  八十九年訴字第六五○號
    原      告  甲○○
    被      告  乙○○
右當事人間請求損害賠償事件，本院判決如左：
    主    文
被告應給付原告新台幣貳拾陸萬貳仟佰陸拾元，及自民國八十八年十二月八日起至
清償日止按年息百分之五計算之利息。
原告其餘之訴駁回。
訴訟費用由被告負擔十分之七；餘由原告負擔。
本判決第一項於原告以新台幣捌萬柒仟肆佰伍拾肆元供擔保後，得假執行。
原告其餘假執行之聲請駁回。
    事    實
甲、原告方面：
一、聲明：被告應給付原告新台幣（下同）三百八十九萬一千七百十六元元，並願供
    擔保請准為假執行之宣告。
二、陳述：
  （一）被告乙○○於民國（下同）八十八年一月二十五日上午九時許，在桃園縣中
        壢市○○路○段二六九號前，因懷疑原告對其女友心懷不軌，竟未詳查，基
        於傷害人身體之犯意，出手毆打原告，致原告受有右臏股骨折、右顏面挫傷
        腫、左顳葉血腫、臀部外傷等傷害，有診斷證明書可憑，刑事部分經  鈞院
        以八十八年度易字第二三四七號刑事判決處被告有期徒刑五月確定在案。
  （二）原告受傷後，前往華揚醫院及中和順安堂醫院醫療及復健，支付醫藥費至少
        十萬元。
  （三）原告受右臏股骨折、右顏面挫傷腫、左顳葉血腫、臀部外傷等傷害，病情嚴
        重，不能行動，需特別看護，共看護三個月，其時是由原告之子女看護，以
        全天二千元，扣除子女處理本身事務，一天以一千元計算，合計九萬元。
  （四）原告原以駕駛計程車為業，每月收入在四萬五千元至五萬元之間，原告於遭
        被告傷害後，迄今十個月無法工作，共損失四十五萬元。
  （五）原告受前述傷害減少勞動能力（暫以減少二分之一計算），原告為三十七年
        二月八日生，自原告被告傷害翌日八十八年一月二十六日起，算至年滿六十
        五歲退休日止，尚有餘年十四年一個月，扣除前述不能工作之期間，以十三
        年計算，按霍夫曼式計算扣除中間利息，被告應一次給付二百六十五萬一千
        七百十六元。
  （六）原告受頭部及臉部腫傷，膝關節骨脫臼及小腿腫傷、膝蓋骨破碎之傷害，造
        成往後行動生活不便，身心所受痛苦，無法以言語表達，故請求精神慰撫金
        六十萬元。
三、證據：提出診斷證明書影本乙紙、桃園縣計程車客運商業同業公會函乙份、忠華
    中醫醫院證明書二紙及收據乙紙、順安接骨所治療證明書及收據各乙紙、勞工保
    險傷病診斷書乙份為證。
乙、被告方面：被告未於言詞辯論期日到場，惟據歷次期日之供陳如下：
一、聲明：駁回原告之訴。
二、陳述：原告所受腿傷係因原告欲拿棍子打被告，被告去搶原告棍子，原告自己跌
    倒所造成的傷，並非被告所致，原告其他受傷部分均為小傷，被告不願賠償。
丙、本院依職權調閱本院八十八年度易字第二三四七號刑事卷宗（含偵查卷及執行卷
    ），並函順安接骨所查詢醫療支付明細資料及忠華中醫醫院就原告左膝蓋骨之受
    傷情況。
    理    由
甲、程序方面：
一、被告經合法通知，無正當理由，未於最後言詞辯論期日到庭，核無民事訴訟法第
    三百八十六條各款情形之一，爰依原告聲請，由其一造辯論而為判決，合先說明
    。
二、按訴狀送達後，原告不得將原訴變更或追加他訴。但擴張或減縮應受判決事項之
    聲明者，不在此限，民事訴訟法第二百五十五條第一項第三款定有明文。經查，
    本件原告請求看護費用九萬元、未能工作之損失四十五萬元及減少勞動能力二百
    六十五萬一千七百十六元部分，於訴訟進行中，當庭表示不再請求，此有八十九
    年十二月二十七日言詞辯論筆錄可憑，原告此項陳明，係減縮應受判決事項之聲
    明，依前揭法條所示，應予准許。
乙、實體方面：
一、本件原告主張：被告於八十八年一月二十五日在桃園縣中壢市○○路○段二六九
    號前，因懷疑原告對其女友心懷不軌，基於傷害之犯意毆打原告，造成原告受有
    右臏股骨折、右顏面挫傷、左顳葉血腫、臀部外傷等傷害，此有診斷證明書為證
    刑事部分經判處被告有期徒刑五月確定在案，被告應負侵權行為之損害賠償責任
    。被告則以：原告所受腿傷係因原告欲拿棍子打被告，原告自己跌倒所造成的傷
    ，並非被告所致等語，資為抗辯。
二、按因故意或過失不法侵害他人之權利者，負損害賠償責任，又不法侵害他人之身
    體者，被害人雖非財產上之損害，亦得請求賠償相當之金額，民法第一百八十四
    條第一項前段、第一百九十五條第一項分別定有明文。經查：被告於前揭時、地
    ，因細故毆打原告，造成原告受有右臏股骨折、右顏面挫傷、左顳葉血腫、臀部
    外傷撞傷等傷害之事實，此有華揚醫院診斷證明書、順安接骨所治療證明書在卷
    可稽，而本院刑事庭亦同此認定，有八十八年度易字第二三四七號判決附卷可按
    ；被告固不否認於前揭時、地毆打原告成傷，但抗辯原告所受右臏股骨折即膝蓋
    傷勢，係原告自己不慎跌倒所致。惟查：被告毆打原告之情形已據在場之張芬、
    洪曉鳳於本院刑事審判中結證綦詳（見本院八十八年度易字第二三四七號卷第十
    八頁至第十九頁、第四十二頁之審判筆錄），被告確於毆打原告時，雙方互相拉
    扯推擠，致原告跌倒受有前揭傷害，從而被告所執抗辯，自不足採。
三、被告不法侵害原告之身體，應負侵權行為之損害賠償責任，已如前述，原告請求
    被告賠償之各項費用，是否應予准許，分述為次：
  （一）醫療費十萬元部份：查其中順安接骨所五萬二千六百元、忠華中醫醫院九千
        七百六十元，合計六萬二千三百六十元，業據原告提出順安接骨所收據乙紙
        、忠華中醫醫院證明書、收據各乙紙為證，復經本院函順安接骨所、忠華中
        醫醫院查證屬實，應予准許外，其餘原告泛稱其花費醫療費至少十萬元，復
        未提出任何支出醫療費之證明，查損害賠償之債乃係以填補損害為原則，今
        原告未能證明其受有超過六萬二千三百六十元之損害，則超過部分之請求，
        即屬無據，不應准許。
  （二）精神慰撫金六十萬元部分：查原告受傷多處，肉體、精神遭受極大痛苦，其
        中膝關節骨脫臼、膝蓋骨破碎部分，目前仍靠持拐杖方能行走，且原告膝蓋
        須換人工關節，否則無法行動，本院另函忠華中醫醫院查詢原告左膝蓋骨之
        傷勢，經該醫院函覆：「膝蓋骨折之傷屬較複雜病情，一般治療約需一年始
        能痊癒」，此有忠華中醫醫院忠華醫八九字第○一五號函附卷可稽；再者原
        告原係以開計程車為業，受此傷害後，無法工作，頓失收入來源，本院斟酌
        實際情況，及兩造之身分、地位，原告請求六十萬元，仍嫌過高，應予核減
        為二十萬元，方屬公允，逾此數額之請求，為無理由。
  （三）綜上所述，原告得請求被告賠償醫療費用六萬二千三百六十元及精神慰撫金
        二十萬元，合計二十六萬二千三百六十元。
四、從而，原告本於侵權行為之損害賠償請求，請求被告賠償原告三十一萬二千三百
    六十元及自起訴狀繕本送達之翌日即八十八年十二月八日起至清償日止，按年息
    百分之五計算之利息部分，為有理由，應予准許。逾此部分之請求，為無理由，
    應予駁回。
五、原告陳明願供擔保，聲請宣告假執行，經核其勝訴部份，合於法律之規定，爰酌
    定相當之擔保金額宣告之；其餘假執行之聲請，因訴之駁回而失所依附，不予准
    許。
六、結論：本件原告之訴，為一部有理由，一部無理由，並依民事訴訟法第七十九條
    但書、第三百八十五條第一項前段、第三百九十條第二項，判決如主文。
中      華      民      國    九十      年      一      月      十      日
                                        臺灣桃園地方法院民事第二庭
~B法      官  周祖民
右為正本，係照原本作成。
如對本判決上訴須於判決送達後廿日內向本院提出上訴狀
中      華      民      國    九十      年      一      月     十一     日
~B法院書記官  劉飛龍


司法院資訊處製作；財團法人民間司法改革基金會備份。
